---
title: "Sujet 3 Funathon"
author: "Lucie CHIGOT"
date: "2023-06-28"
output: html_document
---

```{r setup, include=FALSE}
knitr::opts_chunk$set(echo = TRUE)
```

## Chargement des packages

```{r packages, message=FALSE, warning=FALSE, include=FALSE}

library(aws.s3)
library(dplyr)
library(readr)
library(ggplot2)
library(patchwork)

```

## Import des données


```{r données, message=FALSE, warning=FALSE, include=FALSE}

bucket <- "projet-funathon"
path_data <- "2023/sujet3/diffusion"

description_indiv <- s3read_using(read_delim, object = paste(path_data, "description-indiv.csv", sep="/"), bucket = bucket, opts = list('region'=''), show_col_types = FALSE)
habitudes_indiv <- s3read_using(read_delim, object = paste(path_data, "habitudes-indiv.csv", sep="/"), bucket = bucket, opts = list('region'=''), show_col_types = FALSE)
actphys_sedent <- s3read_using(read_delim, object = paste(path_data, "actphys-sedent.csv", sep="/"), bucket = bucket, opts = list('region'=''), show_col_types = FALSE)
fpq <- s3read_using(read_delim, object = paste(path_data, "fpq.csv", sep="/"), bucket = bucket, opts = list('region'=''), show_col_types = FALSE)

```


## Structure des données

On se concentre sur les tables `description_indiv` et  `actphys_sedent`.

``` {r structure}

head(description_indiv)
head(actphys_sedent)

```

On décide, pour se simplifier la vie, de ne pas prendre en compte les pondérations. Attention, tous les résultats devront donc être interprêtés à l'échelle de l'échantillon enquêtés et non à l'échelle de toute la population.

Dans la table sur les activités physiques, deux populations sont enquêtées : les adultes et les enfants.

``` {r recodage}

#Recodage de la variable POPULATION en une variable POPULATION2, plus explicite
actphys_sedent$POPULATION2 <- case_when(
  actphys_sedent$POPULATION == "Pop1 Individu" ~ "Enfant",
  actphys_sedent$POPULATION == "Pop2 Individu" ~ "Adulte"
)

#Recodage de la variable sédentarité
actphys_sedent$sedentarite_qual <- case_when(
  actphys_sedent$sedentarite == "0" ~ "Faible",
  actphys_sedent$sedentarite == "1" ~ "Modéré",
  actphys_sedent$sedentarite == "2" ~ "Elevé",
  is.na(actphys_sedent$sedentarite) ~ "Inconnu"
) 

#Recodage de la variable profil_activite
actphys_sedent$profil_activite_qual <- case_when(
  actphys_sedent$profil_activite == "1" ~ "Comportement inactif et sédentaire",
  actphys_sedent$profil_activite == "2" ~ "Comportement inactif et non sédentaire",
  actphys_sedent$profil_activite == "3" ~ "Comportement actif et sédentaire",
  actphys_sedent$profil_activite == "4" ~ "Comportement actif et non sédentaire",
  is.na(actphys_sedent$profil_activite) ~ "Inconnu"
) 

```

La première idée peut être de comparer la distribution de différentes variables dans chacune de ces populations.

``` {r boxplots}

#Fonction pour tracer des boxplots
boxplot <- function(variable){
  ggplot(actphys_sedent, aes(POPULATION2, eval(parse(text = variable)))) +
    geom_boxplot() +
    ylab(variable) +
    theme_classic()
}

```

Voyons comment se distribuent les temps passés devant la télévision, les jeux vidéos et l'ordinateurs chez les enfants et les adultes.

```{r graphes_boxplot, echo=TRUE, message=FALSE, warning=FALSE}

b1 <- boxplot("tv_duree")
b2 <- boxplot("jvideo_duree")
b3 <- boxplot("ordi_duree")

b1 + b2 + b3

```

Regardons aussi les fréquences pour des variables qualitatives.

``` {r barplot}

#Fonction pour tracer des barplots
barplot <- function(variable){
  ggplot(actphys_sedent) +
    aes(x = factor(eval(parse(text = variable))), fill = factor(POPULATION2)) +
    geom_bar(position = "fill") +
    xlab(variable) +
    ylab("Proportion") +
    labs(fill = "Population") +
    scale_y_continuous(labels = scales::percent) +
    theme_classic() +
    scale_fill_brewer()
} 

```


``` {r graphes_barplot}

p1 <- barplot("sedentarite_qual")
p2 <- barplot("profil_activite_qual")

p1 + p2